

# CARLOS MARTÍNEZ RIPOLLÉS

Diseñador gráfico

: 17 de Junio de 1983

: Casado

Nacionalidad: Española

Comencé a estudiar diseño gráfico por vocación así que decidí formalizarlo en E.S.A.T (Escuela de Arte y tecnología) donde me formé estudiando diseño multimedia.

Anteriormente cursé un ciclo formativo de grado medio de fotografía. Me considero una persona con mucha creatividad, autodidacta e inquieto implicado en el aprendizaje e investigación de nuevas tendencias y conocimientos relacionados en este ambito profesional, con el objetivo de aprender y disfrutar tanto personal como profesionalmente.

Mis especialidades son: identidad corporativa, diseño editorial, dirección artística, diseño web, redes sociales, edición de video y fotografía.

Cuento con amplia experiencia trabajando con software especializado Suite Adobe y acostumbrado a realizar artes finales.

Dispongo de conocimientos de pre-impresión, packaging y algunas nociones de diseño 3D.

En mi carrera he trabaiado reaularmente tanto con Mac como con PC

#### **SKILLS**

**PERSONAL** 

Nacimiento

Estado civil

Carnet B

COMUNICACIÓN CREATIVIDAD

TRABAJO EN EQUIPO

BRANDING

INGLÉS

**RRSS** 

### **SOFTWARE**

**PHOTOSHOP ILLUSTRATOR** INDESIGN

AFTER EFFECTS HTML 5

CSS

#### **CONTACT**



+34 640 19 54 74



dakone11@gmail.com



www.yourdomain.com



C/Armando Palacio Valdés 17/20 cp: 46010

#### **EDUCACIÓN**

**SOBRE MÍ** 

HND CARRERA DE DISEÑO GRÁFICO

E.S.A.T. Escuela superior de arte y

tecnología.

Valencia 09/2015

TÉCNICO LABORATORIO E IMAGEN

Fotografía

Juan Commenius centre educatiu

Valencia 09/2003

## **EXPERIENCIA**

### Diseñador multimedia

Powerfans SL

- Diseñador multimedia
- Diseño integral APP
- Diseño UI/UX
- Diseño web y mantenimiento redes sociales.
- -Edición de video
- Coordinar reuniones con los desarolladores informáticos, marqueting y preparar las presentacones de la app.

#### Diseñador gráfico. Inovaweb SL

- Diseñador Gráfico dedicado al Branding.

- Diseño web HTML
- Diseño publicidad diferentes indoles
- Retoque fotográfico.

#### Diseñador gráfico.

Binary Colossus SL.

- Diseñador multimedia
- Diseño integral APP
- Diseño UI/UX
- Diseño adaptación para medios online offline.
- Edición de video
- Diseño y maquetación HTML y CSS.

E.S.O.

I.E.S. Cabanilles - VALENCIA 06/2003

06/2020 - 11/2020

04/2016 - 01/2018

12/2015 - 05/2016